臺灣板橋地方法院刑事判決　　　　　　　　　　　　九十一年度易字第一八○六號
　　公　訴　人　臺灣板橋地方法院檢察署檢察官
　　被　　　告　丙○○
右列被告因竊盜案件，經檢察官提起公訴（九十一年度偵字第八九四九號）及移送併
辦 (九十一年度偵字第一一一八六號) ，本院判決如左：
    主  文
丙○○連續竊盜，處有期徒刑壹年；又變造國民身分證，足以生損害於公眾及他人，
處有期徒刑月，扣案之變造國民身分證上之照片壹幀沒收。應執行有期徒刑壹年貳
月，扣案之變造國民身分證上之照片壹幀沒收。
    事  實
一、丙○○意圖為自己不法之所有，基於概括之犯意，先後於(一)民國九十一年四月五
    日晚上十時三十分許，在宜蘭縣宜蘭市○○路○段二六五號歐洲遊藝場內，趁乙○○不注意之際，竊取乙○○之皮包一個 (內有皮夾二個及國民身分證、駕駛執
    照、行車執照各一張、信用卡三張、佛珠一串、手錶一只、行動電話一支及現金
    新臺幣 (下同) 二萬五千元) ，得手後將現金花用，駕駛執照、行車執照則予丟
    棄。(二)同年四月二十三日下午三時三十分許，在臺北縣板橋市○○路○段二十五
    號戰略高手網路咖啡店內，趁丁○○不注意之際，竊取丁○○之皮包，取走皮包
    內之新光三越禮券二張、現金二千多元後再將皮包放回，得手後將現金花用。(三)
    同年四月二十七日凌晨某時 (起訴書略載為同年四月底) ，在宜蘭市○○路○○
    路ｅ世紀網路咖啡店內，趁戊○○不注意之際，竊取戊○○之皮包一個 (內有國
    民身分證、駕駛執照、行車執照各一張及信用卡八張、美金十元紙鈔一張、新臺
    幣十元紙紗二張等現金約二百元) ，得手後將部分現金花用。(四)同年五月十四日
    中午十二時十分許，進入臺北縣樹林市○○街○段四十五巷五十三號之大同山南
    寮福德宮內，先竊取服務臺抽屜內之鑰匙一支，再持該鑰匙開啟功德箱，竊得功
    德箱內之一百元現鈔五張，得手後旋為福德宮之管理員甲○○發現。丙○○另行
    起意，於同年五月初某日 (起訴書誤載為同年四月底) ，在樹林市○○街住處外
    之路旁，將其竊得之乙○○國民身分證之照片撕下，換貼自己照片一幀而變造國
    民身分證，足以生損害於戶政機關對於身分資料管理之正確性及乙○○。經福德
    宮之管理員甲○○報警，警方除查獲丙○○甫竊得之現金五百元及鑰匙一支外，
    又在丙○○身上查獲上開變造之國民身分證，及在丙○○之機車置物箱內查獲乙○○失竊之皮包一個、皮夾二個、信用卡三張、佛珠一串、手錶一只、行動電話
    一支，及丁○○失竊之新光三越禮券二張，及戊○○失竊之國民身分證一張、信
    用卡八張、美金十元紙鈔一張、新臺幣十元紙紗二張。
二、案經臺北縣政府警察局樹林分局報請臺灣板橋地方法院檢察署檢察官偵查起訴。
    理  由
一、右揭事實業據被告丙○○於警訊及偵審時坦承不諱，且經被害人乙○○、丁○○
    、戊○○及福德宮之管理員甲○○分別指述在卷，又有被害人分別立具之贓物認
    領保管單共四件在卷可稽，及變造之國民身分證一張扣案足資為證。至於被害人
    乙○○、丁○○、戊○○雖指失竊之現金分別為五萬元、五千元及一萬多元云云
    ，惟查並無證據足以證明被害人此等指述為真實，故本件應認被告先後竊得之現
    金分別為二萬五千元、二千多元及約二百元。本件事證明確，被告之竊盜犯行足
    堪認定。
二、核被告所為，係犯刑法第三百二十條第一項之竊盜罪，及第二百十二條之變造特
    種文書罪。查被告先後四次竊盜犯行，時間緊接，方法相同，觸犯構成要件相同
    之罪名，顯係基於概括犯意為之，為連續犯，應依刑法第五十六條規定以一罪論
    並加重其刑。又被告所犯上開二罪，犯意各別，行為互殊，應予分論併罰。爰審
    酌被告之素行狀況、犯罪動機、手段、目的、所生危害及犯罪後態度等一切情狀
    ，分別量處如主文所示之刑，並定其應執行刑。扣案之變造國民身分證上之照片
    一幀，為被告所有供犯罪所用之物，爰依刑法第三十八條第一項第二款規定予以
    宣告沒收。
三、公訴意旨另以：被告變造乙○○之國民身分證後，又加以影印後，持竊得之乙○○信用卡及變造後影印之國民身分證向不詳銀樓要求消費，經該銀樓查證，以致
    盜刷不成，因認被告亦涉有刑法第二百十六條、第二百十二條之行使變造特種文
    書罪嫌。惟按被告之自白，不得作為有罪判決之唯一證據，仍應調查其他必要之
    證據，以察其是否與事實相符，刑事訴訟法第一百五十六條第二項定有明文。查
    被告雖坦承有為公訴人所指之前揭行為，然其僅稱：在樹林火車站附近的銀樓欲
    盜刷信用卡，不知銀樓正確地址，該變造國民身分證之影本已丟棄等語，無足以
    查證其自白是否屬實。故既查無其他積極證據足以證明被告此部分之自白與事實
    相符，依法不能證明被告有行使變造特種文書之犯行，此部分原應諭知無罪之判
    決，然因公訴意旨認此部分與前開論處罪刑部分有實質上一罪之關係，基於審判
    不可分原則，爰不另為無罪之諭知，附此敘明。
據上論斷，應依刑事訴訟法第二百九十九條第一項前段，刑法第五十六條、第三百二
十條第一項、第二百十二條、第五十一條第五款、第三十八條第一項第二款，罰金罰
鍰提高標準條例第一條前段，判決如主文。
本案經檢察官郭緯中到庭執行職務。
中      華      民      國  九十一    年      八      月    二十一    日
                                  臺灣板橋地方法院刑事第五庭
                                      法  官    戴   嘉   清
右正本證明與原本無異。
如不服本判決，應於判決送達後十日內，向本院提出上訴狀。
                                      書記官    陳   春   銘
中      華      民      國    九十一    年      八      月     二十八   日
附錄本案論罪科刑法條全文：
刑法第二百十二條
偽造、變造護照、旅券、免許證、特許證及關於品行、能力服務或其他相類之證書、
介紹書，足以生損害於公眾或他人者，處一年以下有期徒刑、拘役或三百元以下罰金
。
刑法第三百二十條
意圖為自己或第三人不法之所有，而竊取他人之動產者，為竊盜罪，處五年以下有期
徒刑、拘役或五百元以下罰金。
意圖為自己或第三人不法之利益，而竊佔他人之不動產者，依前項之規定處斷。
前二項之未遂犯罰之。
